臺灣臺中地方法院刑事判決　　　　　　　　　　　　九十一年度訴字第四二一號
　　公　訴　人　臺灣臺中地方法院檢察署檢察官
　　被　　　告　乙○○
右列被告因違反槍砲彈藥刀械管制條例案件，經檢察官提起公訴 (九十年度偵字第二
０九五０號），本院判決如左：
    主      文
乙○○未經許可持有可發射子彈具有殺傷力之改造玩具手槍，累犯，處有期徒刑壹年
，併科罰金新台幣萬元，罰金如易服勞役，以新台幣玖佰元（即銀元參佰元）折算
壹日。
扣案之具有殺傷力之改造玩具手槍壹把（槍枝管制編號0000000000）及具
有殺傷力之土造子彈拾顆均沒收。
    事      實
一、乙○○於民國（下同）八十六年間，曾因違反麻醉藥品管理條例案件，經台灣高
    等法院台中分院判處有期徒刑七月確定，於八十八年八月二十五日執行完畢。猶
    不知悔改，復於九十年十一月十二日下午三、四時許，在彰化縣員林鎮○道路旁
    ，由綽號「阿興」之不詳姓名成年男子交付其可發射子彈具有殺傷力之改造玩具
    手槍一把及具有殺傷力之土造子彈二十顆，而未經許可持有之，並將之藏放在台
    中縣沙鹿鎮○○里○○○街一一四號旁其所有貨櫃屋內。嗣於九十年十一月十九
    日上午十一時許，在台中市○○○路澄清醫院停車場，為警查獲其持有毒品（此
    部分另經檢察官以九十年度毒偵字第五五二０號偵辦中），經乙○○於未經有偵
    查權之機關或公務員發覺前自首即主動供出其持有前開槍彈並藏置於前開貨櫃屋
    內，而願接受裁判，且通知不知情之其母蔣秀美及女友洪慧純帶同警方至前開貨
    櫃屋內起出扣得所報繳之前開具有殺傷力之改造玩具手槍一把（槍枝管制編號0
    000000000）及具有殺傷力之土造子彈二十顆（鑑驗時試射七顆，僅剩
    十三顆）。
二、案經彰化縣警察局移請臺灣臺中地方法院檢察署檢察官偵查起訴。
    理      由
一、訊據被告乙○○對於前開犯罪事實坦承不諱，核與證人即被告之母蔣秀美、女友
    洪慧純分別於警訊時證述之情節相符，並有具有殺傷力之改造玩具手槍一把及具
    有殺傷力之土造子彈二十顆（鑑驗時試射七顆，僅剩十三顆）扣案可資佐證。又
    扣案之前開槍彈經送請鑑定，依內政部警政署刑事警察局九十年十一月二十二日
    刑鑑字第二一八四五一號鑑驗通知書所載稱：「一、送鑑手槍壹枝（槍枝管制編
    號0000000000），認係由仿ＢＥＲＥＴＴＡ廠半自動手槍製造之玩具
    手槍更換土造金屬槍機、槍管而成之改造手槍，機械性能良好，可擊發適用之子
    彈，認具殺傷力。二、送鑑子彈貳拾顆，認均係由土造金屬彈殼加裝直徑約九Ｍ
    Ｍ金屬彈頭而成之土造子彈，經取樣柒顆實際試射，均可擊發，認均具殺傷力。
    。」，有該鑑驗通知書附卷可稽。事證明確，被告犯行堪以認定。
二、核被告乙○○所為，係犯槍砲彈藥刀械管制條例第十一條第四項之未經許可持有
    可發射子彈具有殺傷力之改造玩具手槍罪及同條例第十二條第四項之未經許可持
    有子彈罪。又被告於同一時地持有前開槍彈，係一行為觸犯上開二罪名之想像競
    合犯，依刑法第五十五條規定應從一重之未經許可持有可發射子彈具有殺傷力之
    改造玩具手槍罪處斷。查被告於八十六年間曾因違反麻醉藥品管理條例案件，經
    台灣高等法院台中分院判處有期徒刑七月確定，於八十八年八月二十五日執行完
    畢。有台灣高等法院被告全國前案紀錄表及被告刑案資料查註紀錄表附卷可按，
 其於五年內再犯本件有期徒刑以上之罪，為累犯，依法應加重其刑。次查被告於
    未經有偵查權之機關或公務員發覺前主動供出其持有前開槍彈並藏置於前開貨櫃
    屋內，而願接受裁判，且通知不知情之其母蔣秀美及女友洪慧純帶同警方至前開
    貨櫃屋內起出前開槍彈等情，業據證人即承辦本件員警甲○○到庭結證屬實，並
    經證人蔣秀美、洪慧純分別於警訊時證述在卷，核與自首要件相符，並報繳其持
    有之全部槍彈，依槍砲彈藥刀械管制條例第十八條第一項前段規定減輕其刑，並
    依規定先加後減。爰審酌被告犯罪之動機、目的、手段、所生危害及犯罪後坦承
    犯行等一切情狀，量處如主文所示之刑，並就罰金部分諭知易服勞役之折算標準
    ，以資懲儆。又扣案之具有殺傷力之改造玩具手槍一把（槍枝管制編號0000
    000000）及具有殺傷力之土造子彈十三顆係違禁物，依法應予宣告沒收；
    另扣案之具有殺傷力之土造子彈七顆，因鑑驗時經試射，僅剩彈殼，為待廢棄物
    ，爰不予宣告沒收，併此敘明。
三、據上論斷，應依刑事訴訟法第二百九十九條第一項前段、槍砲彈藥刀械管制條例
    第十一條第四項、第十二條第四項、第十八條第一項前段、刑法第十一條前段、
    第五十五條、第四十七條、第四十二條第二項、第三十八條第一項第一款，罰金
    罰鍰提高標準條例第二條，判決如主文。
中    華    民    國     九十一     年       四      月       九      日
                                  台灣台中地方法院刑事第三庭
                                        法  官  朱  光  國
右正本證明與原本無異。
如不服本判決，應於判決送達後十日內向本院提出上訴狀( 應附繕本 )，上訴於臺灣
高等法院臺中分院。
                                        書記官
中    華    民    國     九十一     年       四      月      十       日
槍砲彈藥刀械管制條例第十一條第四項：
未經許可，持有、寄藏或意圖販賣而陳列第一項所列槍砲者，處一年以上，七年以下
有期徒刑，併科新臺幣七百萬元以下罰金。
槍砲彈藥刀械管制條例第十二條第四項：
未經許可，持有、寄藏或意圖販賣而陳列子彈者，處五年以下有期徒刑，併科新台幣
三百萬元以下罰金。
                                                                        Ｂ
